# **JUAN GUILLERMO MURILLO CASTILLO**

http://jgmurillo10.github.io jg.murillo10@uniandes.edu.co juanchomurcas@gmail.com github.com/jgmurillo10 +57 (304) 638-7938

#### PERFIL

Desarrollador proactivo, dedicado, autodidacta, apasionado por el desarrollo web, la experiencia de usuario, la visualización de datos y, con habilidades para trabajar en equipo y enfrentar situaciones de desafíos bajo presión. Finalizó sus materias de pregrado en Ingeniería de Sistemas y Computación en la Universidad de los Andes. Durante la universidad, tuvo la oportunidad de ser monitor de investigación y académico. En el rol de investigación estuvo a cargo de desarrollar y probar la usabilidad de una herramienta de visualización para grandes volúmenes de datos multidimensionales. Además, obtuvo un desempeño EXCELENTE como monitor de dos cursos durante el mismo semestre: Programación con tecnologías web y Arquitectura Empresarial. Actualmente, busca una oportunidad como desarrollador frontend para aplicar sus conocimientos y aprender de expertos mientras crece tanto personal como profesionalmente.

#### **EXPERIENCIA**

#### Monitor, Universidad de los Andes

08/2017 — 06/2018

Monitor de "Programación con tecnologías Web". A cargo de revisar código, pruebas unitarias, usabilidad y accesibilidad de los proyectos del curso realizados por los estudiantes.

### Monitor de investigación, Universidad de los Andes

08/2017 — 06/2018

A cargo del desarrollo de la interfaz, pruebas de usabilidad y mejoramiento de Navío, un widget de visualización para explorar, navegar y resumir grandes conjuntos de datos. Bajo la supervisión de John Alexis Guerra-Gómez (PhD).

### PAPERS

Tadava: visual analytics architecture for large table-based datasets. DSIA: Data Systems for John Alexis Guerra-Gómez, Juan Camilo Ortiz-Román y Juan Guillermo Murillo-Castillo. revisión.

Interactive Analysis 2018. En

Navio: a visualization widget for summarizing, exploring and navigating large multivariate datasets. John Alexis Guerra-Gómez, Juan Camilo Ortiz-Román y Juan Guillermo Murillo-Castillo.

InfoVis 2018. En revisión.

Shipyard: an application to ease the exploration, navigation and summarization of data. Juan Guillermo Murillo-Castillo y John Alexis Guerra-Gómez.

Proyecto de grado.

#### HABILIDADES TÉCNICAS

- **JavaScript**
- Java
- Git

- **HTML**
- **CSS**
- D3.js

- React.js
- Angular.js
- Node.js

## **CURSOS RELEVANTES**

- Visual Analytics
- User Experience
- Software Product Lines

# JUAN GUILLERMO MURILLO CASTILLO

http://jgmurillo10.github.io jg.murillo10@uniandes.edu.co juanchomurcas@gmail.com github.com/jgmurillo10 +57 (304) 638-7938

#### PROYECTOS DE CURSOS

AccioPlanner | Node.js | Angular.js | Tamaño de equipo: 4 | Aplicación web

Code

Aplicación que optimiza el número de semestres para estudiantes de doble carrera. La aplicación combina el estado actual de dos programas de pregrado y genera un **grafo** con los cursos que debería inscribir cada semestre dadas las restricciones de prerrequisitos, correquisitos y número de créditos a cursar cada semestre.

TheBible | Meteor | React.js | Tamaño de equipo: 2 | Aplicación web

Demo — Code

Aplicación que almacena archivos académicos

- Almacenamiento en la nube con Amazon S3.
- Pruebas de usabilidad (Monkey tests, expert review, etc).
- Pruebas unitarias y de accesibilidad.
- Uso de herramientas metodológicas como estilos de arquitectura y patrones arquitectónicos con el fin de favorecer atributos de calidad.
- Prácticas con metodologías ágiles con XP / Scrum y ACDM.

#### PROYECTOS PERSONALES

Gloop | Node.js | Angular.js | Aplicación web

Code

Desarrollado bajo presión durante 48 horas en el "Javeriana Game Jam".

Shipyard | React.js | Aplicación web

Demo

 Desarrollo y diseño de una herramienta de visualización que permite al usuario cargar, preprocesar, explorar, navegar y resumir un conjunto de datos multidimensional sin escribir una sola línea de código. Además, el usuario puede exportar los datos filtrados o una visualización embebida.

Fulbright | D3.js | Aplicación web | Google Cloud Natural Language

Demo

 Aplicación que permite a los usuarios, becados fulbright, encontrar colegas en todo el mundo con quienes pueden trabajar en temas similares de investigación. La aplicación usa el API de Google Natural Language para hallar palabras claves en común en los proyectos de los investigadores y crear así una estructura de datos tipo grafo con las relaciones dadas las palabras claves. Luego, se con D3 se generó la visualización del grafo.

# EDUCACIÓN

**Universidad de los Andes, Colombia** Pregrado en Ingeniería de Sistemas y Computación

Julio 2014 — Marzo 2019

# CERTIFICADOS

- Single Page Web Applications with AngularJS por Johns Hopkins University en Coursera. Certificado obtenido en Junio 9, 2017
- JavaScript: Understanding the Weird Parts por Anthony Alicea en Udemy.
  Certificado obtenido en Mayo 30, 2017

IDIOMAS		ACTIVIDADES EXTRACURRICULARES			
Español: nativo	Inglés: avanzado	Fútbol	Rugby	Dibujo	